臺灣宜蘭地方法院民事裁定　　　　　　　　　　　　　九十三年度財管字第一五號
　　聲　請　人　甲○○
右聲請人聲請選任遺產管理人事件，本院裁定如左：
    主      文
選任聲請人為被繼承人乙○○（女，民國六十一年六月二十六日生，
：Ｚ000000000號，民國九十二年十二月六日死亡，生前最後住所：宜蘭縣
冬山鄉○○村○○路展南一巷四六號）之遺產管理人。
准對被繼承人乙○○之繼承人為承認繼承之公示催告。
被繼承人乙○○之繼承人，應自前項公示催告最後登載新聞紙之日起八個月內承認繼
承，上述期限屆滿，無繼承人承認繼承時，被繼承人乙○○之遺產，於清償債權並交
付遺贈物後，如有剩餘即歸屬國庫。
程序費用由被繼承人乙○○之遺產負擔。
    理      由
一、按繼承開始時，繼承人之有無不明，而無親屬會議或親屬會議未於一個月內選定
    遺產管理人者，利害關係人得聲請法院選任遺產管理人，並由法院依公示催告程
    序，定六個月以上之期限，公告繼承人，命其於期限內承認繼承，民法第一千一
    百七十七條、第一千一百七十八條規定甚明。
二、本件聲請意旨略以：被繼承人乙○○於民國八十五年七月十五日向第一商業銀行
    股份有限公司長泰分行借款新臺幣（下同）九十三萬元買房子，聲請人則為該筆
    借款之連帶保證人，不料乙○○於九十二年十二月六日因病死亡，其繼承人包括
    子王定康、父劉義剛、母李白蓮、弟劉治平均拋棄繼承，且經鈞院准予備查在案
    ，而乙○○尚有無其他兄弟姊妹得為繼承則有未明，聲請人既為乙○○借款之連
    帶保證人，自屬利害關係人，為此聲請選任其擔任乙○○之遺產管理人，並准對
    乙○○之繼承人為公示催告等語。
三、前揭事實，業據聲請人提出
    繼承准予備查函、申請書、「申請批覆事項」各一件為證，並經本院依職權調閱
    九十三年度繼字第一四、六五號拋棄繼承權卷宗查核屬實，聲請人之主張，應堪
    信為真實。再據本院電詢乙○○之母、弟李白蓮、劉治平，結果顯示乙○○雖有
    同父異母之兄、姊各一人，惟兩人或已死亡，或久未與被繼承人及其家人往來而
    無從聯繫，其情形與民法第一千一百七十七條「繼承開始時，繼承人之有無不明
    者」之構成要件相當。從而，聲請人聲請為被繼承人乙○○選任遺產管理人自有
    理由，應予准許。
四、又聲請人為乙○○之前配偶，亦係上開借款之連帶保證人，與乙○○對債權人同
    負連帶清償債務之責，其既願意擔任乙○○之遺產管理人，以經濟上之利害關係
    而言，有相當理由可信其會謹慎、妥善管理被繼承人之遺產，以避免本人之損失
    或損害，且審酌遺產管理人本有其「法定」之權限與義務，聲請人尚無恣意處分
    被繼承人遺產之可能，爰准其所請選任其擔任乙○○之遺產管理人，並依公示催
    告程序，定八個月之期限，公告不明之繼承人於期限內承認繼承。
五、依非訟事件法第八條第二項、民事訴訟法第七十八條，裁定如主文。
中　　　華　　　民　　　國　　九十三　　年　　 十一 　　月　　 三十 　　日
                                臺灣宜蘭地方法院家事法庭
                                　　法      官    周健忠
右正本與原本無異。
如不服本裁定，應於裁定送達後十日內向本院提出抗告狀（應附繕本）。
中　　　華　　　民　　　國　　九十三　　年　　 十二 　　月　　　三　　　日
                                    書  記  官    廖文章
